臺灣彰化地方法院刑事判決　　　　　　　　　　　　　九十年度訴字第一五二二號
　　公　訴　人　臺灣彰化地方法院檢察署檢察官
　　被　　　告　丙○○
右列被告因偽造文書等案件，經檢察官提起公訴（九十年度偵字第七二八一號），本
院判決如左：
　　主　文
丙○○服用酒類，不能安全駕駛動力交通工具而駕駛，處拘役拾日，如易科罰金，
以佰元折算壹日，緩刑貳年。又行使偽造私文書，足以生損害於公眾及他人，處有
期徒刑肆月，如易科罰金，以佰元折算壹日。緩刑貳年。酒精濃度測試紀錄表、內
政部警政署國道公路警察局舉發違反道路交通管理事件通知單公警局交字第Ｚ000
00000號之通知聯、移送聯、迴覆聯、存根聯各壹張、內政部警政署國道公路警
察局第三警察隊員林分隊九十年十月二十九日偵詢（調查）筆錄上之偽造「乙○○」
署押共拾貳枚（含署名柒枚、指印伍枚）均沒收。
    事　實
一、丙○○於民國九十年十月二十九日下午六時許，在西螺果菜市場飲用啤酒三瓶，
    ，因有意識迷糊、注意力無法集中等情狀，已達不能安全駕駛動力交通工具之程
    度，仍駕駛車牌號碼Ｕ六─一六０六號自小客車，由西螺交流道上國道一號高速
    公路北上路段欲返回其位於臺中縣后里鄉○○路二三之一巷三之九號住處，同日
    下午九時二十五分許，途經國道一號高速公路后里收費站北向處繳付過路費之際
    ，因為內政部警政署國道公路警察局第三警察隊員林分隊警員甲○○發覺其眼睛
    疲憊，疑有飲酒駕車之情事，乃加以攔查，並對其施以酒精濃度測試（吐氣所含
    酒精成份測定值為每公升零點七七毫克）而查獲；詎丙○○因無照駕車，恐遭受
    重罰，竟另行起意，謊報其不知情之妻舅乙○○之名，先在前開酒精濃度測試紀
    錄表上偽造「乙○○」之署押二枚（含署名一只及指印一枚），並在執勤警員據
    以製發之違反道路交通管理事件通知單（公警局交字第Ｚ00000000號）
    通知聯「舉發單位」欄內偽簽「乙○○」之署名一枚（通知單為一式四份，以複
    寫製作，移送聯收受通知聯者簽章欄、迴覆聯回覆機關章戳欄及存根聯填單單位
    章戳欄內均有乙○○之署押），表示已收受該張通知單之意，然後再交還與處理
之警員甲○○，而主張係由乙○○領受通知單，旋在內政部警政署國道公路警察
    局第三警察隊員林分隊應訊時，復基於承前偽造署押之單一犯意，接續在偵詢（
    調查）筆錄上偽造「乙○○」之署押共計六枚（含署名二只及指印四枚），足以
    生損害於乙○○、內政部警政署國道公路警察局對於道路交通事件管理及刑事案
    件調查之正確性。嗣因警方調出乙○○之口卡片後，發現乙○○口卡片上之照片
    與丙○○之長相不同，乃查悉上情。
二、案經內政部警政署國道公路警察局第三警察隊員報請臺灣彰化地方法院檢察署檢
    察官偵查起訴。
    理　由
一、右揭事實，業據被告丙○○於本院審理時坦承不諱，並經證人即現場執勤警員甲○○到庭結證屬實，復有遭被告偽造「乙○○」署押之酒精濃度測試紀錄表、內
    政部警政署國道公路警察局舉發違反道路交通管理事件通知單公警局交字第Ｚ0
    0000000號之通知聯、移送聯、迴覆聯、存根聯（一式四份）、內政部警
    政署國道公路警察局第三警察隊員林分隊九十年十月二十九日偵詢（調查）筆錄
    各一份在卷可稽，足認被告之自白與事實相符，本件事證明確，被告犯行洵堪認
    定。
二、核被告所為，係犯刑法第一百八十五條之三之服用酒類、不能安全駕駛動力交通
    工具而駕駛罪及同法第二百十六條、第二百十條之行使偽造私文書罪。又被告先
    後多次偽造署押之行為，係利用同一機會，於時間、地點均密接之情形，就同一
    犯罪構成事實，本於單一犯意接續進行，為接續犯。再被告偽造署押為偽造私文
    書之階段行為，偽造私文書之低度行為，復為高度之行使偽造私文書行為所吸收
    ，均不另論罪。另被告所犯上開二罪，犯意各別，罪質互殊，應予分論併罰。爰
    審酌被告之品行、犯罪之動機、目的、為警查獲測得之吐氣所含酒精成份測定值
    為每公升零點七七毫克、惟酒後駕車尚未肇事致生他人損害、因無照駕車冒用妻
    舅乙○○之名，並偽造「乙○○」署押之目的係為圖一時之僥倖、手段尚屬平和
    、所生危害及犯罪後坦承犯行，態度尚屬良好等一切情狀，分別量處如主文所示
    之刑，並各諭知易科罰金之折算標準。末查，被告前未曾受有期徒刑以上刑之宣
    告，有臺灣高等法院被告全國前案紀錄表及臺灣彰化地方法院檢察署刑案資料查
    註紀錄表各一份在卷可憑，被告經此偵審科刑之教訓後，當知所警惕，而無再犯
    之虞，本院認前開二罪所宣告之刑，均以暫不執行為適當，爰併各諭知緩刑二年
    ，以勵自新。
三、酒精濃度測試紀錄表、內政部警政署國道公路警察局舉發違反道路交通管理事件
    通知單公警局交字第Ｚ00000000號之通知聯、移送聯、迴覆聯、存根聯
    各壹張、內政部警政署國道公路警察局第三警察隊員林分隊九十年十月二十九日
    偵詢（調查）筆錄上之偽造「乙○○」署押共十二枚（含署名七枚、指印五枚）
    ，均應依刑法第二百十九條規定宣告沒收。
據上論斷，應依刑事訴訟法第二百九十九條第一項前段，刑法一百八十五條之三、第
二百十六條、第二百十條、第二百十九條、第四十一條第一項前段、第七十四條第一
款，罰金罰鍰提高標準條例第二條，判決如主文。
本案經檢察官黃鼎鈞到庭執行職務
中　　　華　　　民　　　國　　九十一　　年　　　一　　　月　　　九　　　日
                                臺灣彰化地方法院刑事第三庭
                                    法　　　官  李　雅　俐
右正本證明與原本無異。
如不服本判決，應於判決送達後十日內，向本院提出上訴狀（應附繕本），上訴於臺
灣高等法院臺中分院。
                                    法院書記官
中　　　華　　　民　　　國　　　　　　　年　　　　　　　月　　　　　　　日
附錄論罪科刑法條：
刑法第一百八十五條之三：
服用毒品、麻醉藥品、酒類或其他相類之物，不能安全駕駛動力交通工具而駕駛者，
處一年以下有期徒刑、拘役或三萬元以下罰金。
刑法第二百十條：
偽造、變造私文書，足以生損害於公眾或他人者，處五年以下有期徒刑。
刑法第二百十六條：
行使第二百十條至第二百十五條之文書者，依偽造、變造文書或登載不實事項或使登
載不實事項之規定處斷。
